【裁判字號】    91,交聲,1788
【裁判日期】    920225
【裁判案由】    違反道路交通管理處罰條例聲明異議
【裁判全文】
臺灣臺北地方法院交通事件裁定                  九十一年度交聲字第一七八八號
    異  議  人
    即受處分人  甲○○○
右列異議人即受處分人因違反道路交通管理處罰條例案件，對於台北市交通事件裁所
民國九十一年十一月十五日所為之處分（原處分案號：北市裁三字第駕裁二二─一Ａ
0000000、二二─一Ａ0000000、二二─一Ａ0000000、二二─
一Ａ0000000號），聲明異議，本院裁定如左：
        主  文
異議均駁回。
    理  由
壹、受裁罰對象為林武村部分（北市裁三字第駕裁二二─一Ａ0000000號）：
一、受處分人不服道路交通管理處罰條例第八條主管機關所為之處罰者，固得依同條
    例第八十七條第一項規定，於收到裁決書之翌日起二十日內，向管轄地方法院聲
    明異議，惟於訴訟上得為聲明異議之主體者，限於該條例第八條之主管機關所處
    罰之受處分人，如非受處分人，自不得據以聲明異議，非受處分人聲明異議，於
    法律上之程式即有未合。
二、查本件異議人甲○○○所有車牌號碼ＡＳ─六五五三號自用小客車，於民國九十
    一年九月二十三日上午九時十分許，因在台北市○○○路○段二二六巷四十一號
    周邊劃有紅色禁止臨時停車線路段停車，經台北市停車管理處交通助理員高進華
    拍照採證後，由原處分機關依道路交通管理處罰條例第五十六條第一項第一款、
    違反道路交通管理事件統一裁罰基準表等規定，於九十一年十一月十五日以北市
    裁三字第駕裁二二─一Ａ0000000號，對林武村裁處罰鍰新台幣（下同）
    九百元。有卷附台北市政府交通局舉發違反道路交通管理事件通知單通知聯（北
    市交停字第一Ａ0000000號）、台北區○○○○○道路交通管理事件裁決
    書（原處分案號：北市裁三字第駕裁二二─一Ａ0000000號）在卷足憑。
    堪認原處分機關此部分（即北市裁三字第駕裁二二─一Ａ0000000號）裁
    決書裁決處罰之對象為案外人林武村，非本件異議人甚明。案外人林武村倘認原
    處分機關認事用法有所違誤，應由其親自於法定期間內具狀向本院聲明異議，尚
    不得由非受處罰之本件異議人甲○○○提起。異議人此部分聲明異議不合法律上
    之程式，且無從補正，應裁定駁回其異議。
貳、受裁罰對象為甲○○○部分（即北市裁三字第駕裁二二─一Ａ0000000、
    二二─一Ａ0000000、二二─一Ａ0000000號）：
一、按汽車停車時，禁止臨時停車處所不得停車；汽車駕駛人停車時，在禁止臨時停
    車處所停車者，處新台幣（下同）六百元以上一千二百元以下罰鍰。道路交通安
    全規則第一百十二條第一項第一款、道路交通管理處罰條例第五十六條第一項第
    一款分別定有明文。另逕行舉發違反本條例（即道路交通管理處罰條例）第五十
    六條規定，駕駛人不在場或未能將車輛移置者，每逾二小時，得連續舉發之。逕
    行舉發違反道路交通管理事件，經汽車所有人依通知單之應到案日期前到案，並
    告知違規駕駛人姓名、身分證統一編號及住址者，處罰機關應即另行通知違規駕
    駛人到案依法處理；逾應到案日期，處罰機關應依本條例第十五條第三項規定處
    罰該汽車所有人，違反道路交通管理事件統一裁罰基準及處理細則第十二條第四
    項、第二十四條分別定有明文。
二、本件異議人即受處分人甲○○○所有上開自用小客車，因於九十一年九月二十四
    日上午九時五十五分許、九十一年九月二十五日上午十時四十五分許、九十一年
    九月二十六日上午九時五十分許，先後在台北市○○○路○段二二六巷四十一號
    周邊劃有紅色禁止臨時停車線路段停車，經台北市停車管理處交通助理員高進華
    拍照採證，並以受處分人有違反道路交通管理處罰條例第五十六條第一項第一款
    規定之行為，逕行掣單舉發。受處分人即汽車所有人雖曾於九十一年十月八日向
    舉發單位機關提出申訴，然並未告知違規駕駛人姓名、身分證統一編號及住址，
    直至舉發違反道路交通管理事件通知單所載應到案日期（即九十一年十月三十一
    日《星期四》、九十一年十月三十一日《星期四》、九十一年十一月一日《星期
    五》）後，始於九十一年十一月四日由汽車實際駕駛人林武村以受處分人名義代
    向原處分機關提出申訴，並於交通違規案件陳述書之「當場舉發駕駛人」欄內自
    承為上開汽車之實際駕駛人。原處分機關經函請原舉發機關調查後，因認受處分
    人所有上開自用小客車在禁止臨時停車處所違規停車之事實明確，乃依道路交通
    管理處罰條例第五十六條第一項第一款、違反道路交通管理事件統一裁罰基準表
    、違反道路交通管理事件統一裁罰基準及處理細則第四十四條第一項等規定，於
    九十一年十一月十五日以北市裁三字第駕裁二二─一Ａ0000000、二二─
    一Ａ0000000、二二─一Ａ0000000號裁決書各裁處受處分人九百
    元罰鍰。有台北市政府警察局舉發違反道路交通管理事件通知單通知聯（北市交
    停字第二二─一Ａ0000000、二二─一Ａ0000000、二二─一Ａ0
    000000號）三紙、照片三幀、台北市交通事件裁決所違反道路交通管理事
    件裁決書三件、台北市交通事件裁決所九十一年十一月十九日北市裁四字第○九
    一四五六六四六○○號書函、台北市停車管理處九十一年十月二十五日北市停四
    字第○九一三六二六二五○○號書函、交通違規案件陳述書等件在卷足憑。
三、本件受處分人對於車牌號碼ＡＳ─六五五三號自用小客車為其所有一節，並不爭
    執；惟矢口否認有何原處分機關所指違規停車之情事，辯稱：該停車處所劃設之
    紅線因斷斷續續不清楚，令駕駛人無所適從，有失公信力，且第一張舉發違規通
    知書尚未送達前，因同一事實又連續遭開單舉發，顯不合行政程序法規定云云。
四、按「紅實線」設於路側者，用以禁止臨時停車，道路交通標誌標線號誌設置規則
    第一百四十九條第一項第一款第五目定有明文。查本件受處分人所有上開自用小
    客車，因先後於九十一年九月二十四日上午九時五十五分許、九十一年九月二十
    五日上午十時四十五分許、九十一年九月二十六日上午九時五十分許，停放在台
    北市○○○路○段二二六巷四十一號周邊劃有紅色禁止臨時停車線路段之路側一
    節，為受處分人所不爭執，且有卷附現場採證照片三幀可稽，足認受處分人之汽
    車停放地點確係依法不得臨時停車之處所。觀諸現場照片，該停車處所係位於路
    口之轉彎處，地上繪製之紅實線清晰可見，顯足以警示汽車駕駛人不得在該處臨
    時停車，絕無受處分人所辯紅實線劃設不清楚，致駕駛人無所適從之虞。再者，
    受處分人於上開逕行舉發取締之時間，均不在現場，此觀之現場採證照片即明。
    參以上開舉發違規停車之時間，均各已間隔約一日，與違反道路交通管理事件統
    一裁罰基準及處理細則第十二條第四項「逕行舉發違反道路交通管理處罰條例第
    五十六條規定，駕駛人不在場或未能將車輛移置者，每逾二小時，得連續舉發」
    之規定，並無違背之處。原舉發單位對於受處分人所有上開自用小客車，在同一
    處所停車之違規停車行為，在逾二小時後，始連續逕行舉發，符合正當法律程序
    ，並無違法或不當之處。受處分人空言上開連續舉發行為違反行政程序法云云，
    與法律規定不符，難認有理。
五、此部分之事證明確，受處分人於原處分機關所認定之上開時間（即九十一年九月
    二十四日上午九時五十五分許、九十一年九月二十五日上午十時四十五分許、九
    十一年九月二十六日上午九時五十分許），三次在劃設紅實線禁止臨時停車之路
    側違規停車之事實，灼然甚明。受處分人收受違規通知單後，於應到案日期前，
    既未告知違規駕駛人姓名、身分證統一編號及住址者，俾由原處分機關另行通知
    違規駕駛人到案處理，原處分機關依道路交通管理處罰條例第十五條第三項、第
    五十六條第一項第一款、違反道路交通管理事件統一裁罰基準表及違反反道路交
    通管理事件統一裁罰基準及處理細則第十二條第四項、第二十四條等規定，逕對
    受處分人各裁處罰鍰九百元，尚無違誤。受處分人猶執前詞，指摘原處分此部分
    裁決不當，均無理由，自應將其異議駁回。
據上論斷，應依道路交通案件處理辦法第十八條、第十九條，裁定如主文。
中    華    民    國      九十二      年      二      月     二十五     日
                                      臺灣臺北地方法院交通法庭
                                          法  官  吳  秋  宏
右正本證明與原本無異。
如不服本裁定，應於送達後五日內，向本院提出抗告狀。
                                          書記官  陳  香  伶
中    華    民    國      九十二      年      二      月     二十六     日


司法院資訊處製作；財團法人民間司法改革基金會備份。
